臺灣桃園地方法院小額民事判決
111年度壢保險小字第168號
原      告  新安東京海上產物保險股份有限公司桃園分公司

法定代理人  單正寰  
訴訟代理人  許永曄  
            吳崇銘  
被      告  張旭志  
訴訟代理人  官弘偉  
上列當事人間請求損害賠償事件，本院於民國111年6月29日言詞
辯論終結，判決如下：
    主    文
原告之訴駁回。
訴訟費用由原告負擔。
    事實及理由
壹、程序方面
　　按訴訟之訴狀送達後，原告不得將原訴變更或追加他訴，但
    擴張或減縮應受判決事項之聲明者，不在此限，民事訴訟法
    第255條第1項但書第3款定有明文。本件原告起訴時請求：
    「被告應給付原告1萬1,412元整，及自起訴狀繕本送達翌日
    起至清償日止，按年息5％計算之利息。」，嗣於起訴狀送達
    被告後，於本院民國111年6月29日言詞辯論期日中，因考量
    零件折舊而當庭變更聲明為：被告應給付原告新臺幣（下同
    ）7,006元，其餘不變（見本院卷第50頁及背面）。經核原
    告前揭所為，乃減縮應受判決事項之聲明，依上揭規定，應
    予准許。
貳、實體方面
一、原告主張：
    原告承保被保險人邱歆恩所有車牌號碼000-0000號自用小客
    車（下稱系爭車輛）車體損失險，邱歆恩於110年4月6日22
    時21分許駕駛系爭車輛行經國道一號北向67.8公里內側車道
    ，遭被告駕駛車牌號碼000-0000號自用小客車因變換車道未
    保持安全距離致碰撞系爭車輛。系爭車輛受損部分經送廠修
    復後，維修費用共計1萬1,412元整，其中零件4,896元、工
    資及烤漆6,516元，原告已依保險契約給付被保險人，依保
    險法第53條之規定取得代位求償權。原告經扣除零件折舊費
    用後，仍有7,006元之損害。為此，爰依保險代位及侵權行
    為之法律關係，提起本件訴訟。並聲明：如變更後之聲明所
    示。
二、被告則以：被告認為原告提供之行車紀錄器錄影畫面中，無
    法辨識肇事車輛之車牌號碼，警方僅依當時路過之車輛大概
    比對而尋得肇事車輛並通知被告到案說明，並非自行車紀錄
    器影像確認系爭車輛損害由肇事車輛造成，且從行車紀錄器
    錄影影像亦無法看到肇事車輛有與系爭車輛發生碰撞，系爭
    車輛所受損害與被告無關。並聲明：原告之訴駁回。
三、按當事人主張有利於己之事實者，就其事實有舉證之責任，
    但法律別有規定，或依其情形顯失公平者，不在此限，民事
    訴訟法第277條定有明文，是民事訴訟如係由原告主張權利
    者，應先由原告負舉證之責，若原告先不能舉證，以證實自
    己主張之事實為真實，則被告就其抗辯事實即令不能舉證，
    或其所舉證據尚有疵累，亦應駁回原告之請求（最高法院17
    年上字第917號判例參照）；又依民法第184條第1項規定，
    侵權行為之成立，須行為人因故意過失不法侵害他人權利，
    或故意以背於善良風俗之方法加損害於他人，亦即行為人須
    具備歸責性、違法性，並不法行為與損害間有因果關係，始
    能成立，且主張侵權行為損害賠償請求權之人，對於侵權行
    為之成立要件應負舉證責任（最高法院100年度台上字第328
    號判決參照）。經查，本件經當庭勘驗卷附系爭車輛行車紀
    錄器錄影光碟檔案，結果略以：「檔案名稱：GRMN2480，並
    將時間拉至22點21分40秒左右，進行播放。22：21：40-22
    ：21：43，畫面可見行車紀錄器車輛行駛於內側車道，其右
    方有一黑色小客車閃爍左方向燈自中線車道超車切入，二車
    距離極為接近。22：21：43-22：21：47，黑色自小客車進
    入內側車道行駛於行車紀錄器車輛前方，熄滅左方向燈後直
    行駛離。就該黑色自小客車之車牌，因反光無法辨識其英文
    字母，而就數字部分，僅辨識其中第二碼阿拉伯數字為2。
    」等情，有勘驗筆錄在卷可參，並為兩造所不爭執（見本院
    卷第51頁）；惟上開系爭車輛行車紀錄器僅有影像畫面而無
    聲音，無以釐清事發經過，僅可得知肇事車輛確有自中線道
    超越系爭車輛後，切入內側車道行駛於系爭車輛前方一事，
    兩車是否確有發生碰撞？尚無明顯影像或碰撞聲得以確認。
    本院復依職權函詢內政部警政署國道公路警察局第一公路警
    察大隊有關「經丈量兩造車輛後，是否確認ATT-9228號自用
    小客車右前葉之黑色擦痕為與AMZ-8277號車輛擦撞所致？」
    乙節（見本院卷第43頁），此經內政部警政署國道公路警察
    局第一公路警察大隊於111年5月23日以國道警一交字第1110
    401458號函覆：「經調查本件事故發生之時AMZ-8277號車（
    簡稱A車）即離開現場，經警方通知於事故後1個月始至本大
    隊五楊分隊到案說明，檢視左後車尾無明顯車損且無法確認
    A車有無修理紀錄，另檢視ATT-9228號車（簡稱B車）提供之
    行車紀錄器影像與兩造車輛車損高度丈量照片，無法確認B
    車右前車頭葉子板黑色擦痕為A車擦撞所致。」等語，固可
    得知縱系爭車輛右前車頭葉子板留有黑色烤漆之擦痕，然是
    否即肇事車輛超車切入同車道過程中所致？亦同無法確認。
    則系爭車輛所受損害是否為被告超車時所造成，原告未能舉
    證以實其說，難認系爭車輛有因被告之不法行為而受有損害
    。從而，原告既未就被告侵權行為之成立要件為實質舉證，
    則原告請求系爭車輛之維修費用，顯屬無據，不應准許。
四、綜上所述，原告依保險代位及侵權行為之法律關係，請求被
    告給付7,006元，及自起訴狀繕本送達之翌日起至清償日止
    ，按年息5％計算之利息，為無理由，應予駁回。　　
五、訴訟費用負擔之依據：民事訴訟法第78條。
中　　華　　民　　國　　111 　年　　7 　　月　　15　　日
                  中壢簡易庭  法  官  劉哲嘉
以上正本證明與原本無異。
如不服本判決，須以違背法令為理由，於判決送達後20日內向本
庭（桃園市○○區○○路0段000號）提出上訴狀。（須按他造當事人
之人數附繕本）。
中　　華　　民　　國　　111 　年　　7 　　月　　15　　日
　　　　　　　　　　　　　　　書記官  陳香菱
附錄：
一、民事訴訟法第436條之24第2項：
    對於小額程序之第一審裁判上訴或抗告，非以其違背法令為
    理由，不得為之。
二、民事訴訟法第436條之25：
    上訴狀內應記載上訴理由，表明下列各款事項：
    （一）原判決所違背之法令及其具體內容。
    （二）依訴訟資料可認為原判決有違背法令之具體事實。
三、民事訴訟法第471條第1項：（依同法第436條之32第2項規定
    於小額事件之上訴程序準用之）上訴狀內未表明上訴理由者
    ，上訴人應於提起上訴後20日內，提出理由書於原第二審法
    院；未提出者，毌庸命其補正，由原第二審法院以裁定駁回
    之。